【裁判字號】    98,易,738
【裁判日期】    980804
【裁判案由】    竊盜
【裁判全文】
臺灣高雄地方法院刑事判決               98年度易字第738號
公  訴  人  臺灣高雄地方法院檢察署檢察官
被      告  乙○○
                    （
上列被告因竊盜等案件，經檢察官提起公訴（98年度偵字第1843
1 號），並經本院裁定改依簡式審判程序審理，判決如下：
    主  文
乙○○犯竊盜罪，處有期徒刑月；又犯攜帶兇器、踰越安全設
備、夜間侵入住宅竊盜罪，處有期徒刑捌月，扣案釣竿掛勾壹支
、手電筒壹支均沒收。應執行有期徒刑拾月，扣案釣竿掛勾壹支
、手電筒壹支，均沒收。
    事  實
一、乙○○基於意圖為自己不法所有之犯意，分別為下述行為：
(一)於民國98年6 月7 日19時許，在高雄縣岡山鎮中山公園停車
    場內，見停放該處甲○○所有車號ONP-710 號重型機車之鑰
    匙未拔下，遂發動該機車駛離現場而竊取得手。
(二)於98年6 月19日凌晨4 時50分許之夜間，騎乘竊得之上開車
    號ONP-710 號重型機車，持客觀上對人之生命、身體具有危
    險性可供兇器使用之釣竿掛勾，行經高雄縣岡山鎮○○○路
    ○段56巷1 弄1號 丁○○住處，見與住宅相通之車庫小鐵門
    未關，遂侵入與住宅相連之車庫內，並將住宅之窗門打開，
    以自製釣竿掛勾自窗外伸入屋內勾取之方式踰越窗戶之安全
    設備，竊取屋內丁○○所有之手提筆記型電腦1 台、提包1
    個（內有現金新臺幣（下同）3100元、禮券3 張面額合計20
    83元），得手後正欲離去之際，為丁○○當場發現並報警查
    獲，扣得乙○○所有供犯罪所用之釣竿掛勾1 支、手電筒1
    支，而查悉上情。
二、案經高雄縣政府警察局岡山分局報告臺灣高雄地方法院檢察
    署檢察官偵查起訴。
    理  由
一、查本案被告乙○○所犯為死刑、無期徒刑、最輕本刑為3 年
    以上有期徒刑以外之罪，且非高等法院管轄第一審之案件，
    而其於準備程序就前揭被訴事實為有罪之陳述，經受命法官
    告知簡式審判程序之旨，並聽取當事人之意見後，本院認無
    不得或不宜改依簡式審判程序進行之處，爰依刑事訴訟法第
    273 條之1 第1 項之規定，裁定本案進行簡式審判程序。
二、認定犯罪事實所憑之證據及理由
    上開事實，業據被告乙○○於警詢、偵查及本院審理時均坦
    承不諱，並經證人即被害人甲○○、丁○○於警詢中證述綦
    詳（警卷第8 、11頁），且有高雄縣政府警察局岡山分局搜
    索、扣押筆錄、扣押物品目錄表、贓物認領保管單、查獲現
    場相片12張附卷可參（警卷第15至18、19、20、21至26頁）
    ，復有上開釣竿掛勾1 支、手電筒1 支扣案可憑。足認被告
    之自白與事實相符，是本案事證明確，被告上開2 次竊盜犯
    行，均堪認定，應依法論科。
三、論罪科刑
(一)按刑法第321 條第1 項第3 款之攜帶兇器竊盜罪，係以行為
    人攜帶兇器竊盜為其加重條件；此所謂兇器，其種類並無限
    制，凡客觀上足對人之生命、身體、安全構成威脅，具有危
    險性之兇器均屬之，且祇須行竊時攜帶此種具有危險性之兇
    器為已足，並不以攜帶之初有行兇之意圖為必要（最高法院
    79年台上字第5253號判例意旨參照）。查被告自承於犯事實
    欄一（二）竊盜犯行時，攜帶扣案之釣竿掛勾1 支，並持以
    勾取手提筆記型電腦及提包，而該釣竿掛勾有2 節可伸縮，
    伸長前約132 公分，伸長後約228 公分，前端有鐵質掛勾，
    掛勾與釣竿間以黑色膠帶綑綁固定，業經本院勘驗屬實（98
    年7 月21日審判筆錄），並有該釣竿掛勾相片在卷可憑。是
    該釣竿掛勾在客觀上足以對人之生命、身體造成威脅而具有
    危險性，屬兇器無訛。又刑法第321 條第1 項第2 款所規定
    之「門扇」專指門戶而言，而所謂「其他安全設備」，指門
    扇、牆垣以外，與門扇、牆垣具有相類性質，依通常觀念足
    認防盜之一切設備而言，如門鎖、窗戶、冷氣孔、房間門或
    通往陽臺之門即屬之。查被告於事實欄一（二）之竊盜犯行
    時，自與住宅相連之車庫內，以釣竿掛勾自窗外伸入住宅屋
    內勾取之方式，竊取屋內之手提筆記型電腦及提包，使該窗
    戶失去防盜之功能，所為應屬踰越安全設備而犯竊盜罪。
(二)核被告就事實欄一（一）所為，係犯刑法第320 條第1 項之
    竊盜罪；就事實欄一（二）所為，係犯刑法第321 條第1 項
    第1 款、第2 款、第3 款之攜帶兇器、踰越安全設備、夜間
    侵入住宅竊盜罪。又按竊盜罪既遂及未遂之區分，係以行為
    人是否已將他人財物移至自己實力支配之下為準（最高法院
    17年上字第509 號判例意旨參照），查被告於事實欄一（二
    ）所示時、地，著手竊取手提筆記型電腦及提包，已將該物
    由窗戶自屋內勾至屋外而移入被告之實力支配下，雖被告在
    未離開現場前即遭被害人丁○○發覺而報警查獲，惟不影響
    被告竊盜既遂之認定。被告上揭2 次竊盜之犯行，犯意各別
    ，時間有異，行為互殊，應予分論併罰。又檢察官認被告就
    事實欄一（二）部分，檢察官於起訴書證據並所犯法條欄內
    雖漏未引用刑法第321 條第1 項第1 款、第2 款之規定，惟
    於犯罪事實欄內已敘及，是此部分犯罪事實應認為已經起訴
    ，僅係法條漏列，本院自得一併審理，附此敘明。爰審酌被
    告身強力壯，不思以正當途逕謀取財富，竟竊取他人物品，
    侵害他人財產，破壞社會善良風氣，且自製釣竿掛勾以供竊
    盜，誠屬不該，惟念及其犯後已坦承犯行及其犯罪之手段等
    一切情狀，分別量處如主文所示之刑，並定其應執行之刑。
    又扣案釣竿掛勾1 支、手電筒1 支，為被告所有，係犯本案
    事實欄一（二）竊盜時所用之物，業經被告供述明確，爰依
    刑法第38條第1 項第2 款宣告沒收。至扣案布質手套1 雙，
    為被告竊得車號ONP-710 號重型機車置物箱內之物，非被告
    所有，經被告陳明在卷，爰不予沒收，附此敘明。
據上論斷，應依刑事訴訟法第273 條之1 第1 項、第299 條第1
項前段，刑法第320 條第1 項、第321 條第1 項第1 款、第2 款
、第3 款、第51條第5 款、第38條第1 項第2 款，刑法施行法第
1 條之1 ，判決如主文。
本案經檢察官丙○○到庭執行職務。
中    華    民    國    98    年    8     月    4     日
                  刑事第十五庭  法  官  楊國煜
如不服本判決，應於收受本判決10日內向本院提出上訴書狀，並
應敘述具體理由，如未敘述上訴理由者，應於上訴期間屆滿後20
日內補提理由書狀於本院（均須依他造當事人之人數附繕本）「
切勿逕送上級法院」。
以上正本證明與原本無異。
中    華    民    國    98    年    8     月    4     日
                                書記官  王芷鈴
附錄本案論罪科刑法條：
中華民國刑法第320條
意圖為自己或第三人不法之所有，而竊取他人之動產者，為竊盜
罪，處5 年以下有期徒刑、拘役或5 百元以下罰金。
意圖為自己或第三人不法之利益，而竊佔他人之不動產者，依前
項之規定處斷。
前二項之未遂犯罰之。
中華民國刑法第321條
犯竊盜罪而有左列情形之一者，處六月以上、五年以下有期徒刑
：
一、於夜間侵入住宅或有人居住之建築物、船艦或隱匿其內而犯
    之者。
二、毀越門扇、牆垣或其他安全設備而犯之者。
三、攜帶兇器而犯之者。
四、結夥三人以上而犯之者。
五、乘火災、水災或其他災害之際而犯之者。
六、在車站或埠頭而犯之者。
前項之未遂犯罰之。


司法院資訊處製作；財團法人民間司法改革基金會備份。
